【裁判字號】    90,交上訴,584
【裁判日期】    900612
【裁判案由】    公共危險等
【裁判全文】
臺灣高等法院臺南分院刑事判決           九十年度交上訴字第五八四號       Ｃ
      上  訴  人
      即  被  告  甲  ○  ○
右上訴人因公共危險等案件，不服臺灣臺南地方法院八十九年度交訴字第四七０號中
華民國九十年三月十五日第一審判決（起訴案號：臺灣臺南地方法院檢察署八十九年
度偵字第一二三六、八一二四四四號），提起上訴，本院判決如左：
      主      文
上訴駁回。
甲○○緩刑肆年。
      事      實
一、甲○○，於八十九年七月二十一日下午十一五十分許，駕駛動力交通工具車牌號
    碼Ｎ８－１７５８號自小客車，沿臺南縣永康市○○○路路，由西往東方向行駛
    ，其原應注意汽車行進中駕駛人應注意車前狀況，隨時採取必要安全措施。而依
    當時情形又無不能注意之情事，竟疏於注意及此，而貿然於通過中山南路與永二
    街交岔路口時，迨見在前由蔡丙○○騎乘ＮＬＷ─５８６號重機車後載乙○○時
    ，欲緊急煞車使車停止已不及，致兩車發生擦撞，蔡丙○○受有右側前臂等挫傷
    之傷害；乙○○受有頭部外傷等傷害，甲○○肇事後不僅未停車察看，反加速逃
    逸，經警循線查獲。
二、案經蔡丙○○、乙○○訴由臺南縣警察局永康分局報告臺灣臺南地方法院檢察署
    檢察官偵查起訴。
      理      由
一、訊據上訴人即被告甲○○就於右開時、地駕機車肇逃逸及過失傷害之犯罪事實坦
    承不諱，核與告訴人蔡丙○○及乙○○指訴情節相符，又有交通事故調查報告表
    、照片及診斷書附卷可稽。按駕駛人應注意車前狀況，隨時採取必要安全措施，
    道路交通安全規則第九十四條第三項定有明文。被告駕車自應注意上述道路交通
    安全規定，於肇事時，亦無不能注意之情事，竟疏未注意及此，而貿然快速前行
    致撞擊蔡丙○○等二人，足證被告駕車不當行為，顯有過失。則被告過失駕車肇
    事行為，與告訴人之所受傷害間，具有相當因果關係。本件被告自白犯行核與事
    證符，犯行洵堪認定。
二、查被告甲○○疏於注意於通過中山南路與永二街交岔路口時，見在前由蔡丙○○
    騎乘機車後載乙○○，欲緊急煞車使車停止已不及，致兩車發生擦撞，蔡丙○○
    受有右側前臂等挫傷之傷害；乙○○受有頭部外傷等傷害，甲○○肇事後不僅未
    停車察看，反加速逃逸，核其所為，係犯刑法第一百八十五條之四公共危險罪及
    第二百八十四條第一項前段之過失傷害罪。被告以一個過失行為，同時造成丙○○、乙○○二人受傷，應依想像競合犯之例，從一重按過失傷害罪處斷。被告所
    犯上開二罪間，罪名不同，罪質互異，應分論並罰。
三、原審以被告甲○○罪證明確，因予適用刑法第一百八十五條之四、第二百八十四
    條第一項前段、第五十五條前段、第五十一條第五款、罰金罰鍰提高標準條例第
    一條前段規定，並審酌被告犯罪之動機、目的、手段、其品性及智識程度、犯罪
    所生之危害非輕、犯罪後尚未賠償告訴人，及駕車肇事後，竟未下車查看有無被
    害人受傷，亦不顧及被害人可能因未及時送醫而加重傷亡，心態嚴重可議等一切
    情狀，分別就因過失傷害人罪，量處有期徒刑四月；駕駛動力交通工具肇事，致
    人受傷而逃逸罪，量處有期徒刑一年八月。並依法定其應執行有期徒刑一年十月
    ，以示懲儆。本院經核原判決認事用法，並無不合，量刑亦稱允當。被告上訴意
    旨，空言指摘原判決量刑過重，判決不當，為無理由，應予駁回。
四、末查被告甲○○未曾受有期徒刑以上刑之宣告，有臺灣高等法院被告全國前案紀
    錄表在卷可稽。兼以被告事後已與被害人達成和解賠償被害人新臺幣十二萬元，
    並已付清取得被害人諒解，有臺灣臺南地方法院新市簡易庭九十年度新簡調字第
    一九號調解筆錄及同意書各一紙在卷可按。歷經此次偵審程序，當知警惕，信無
    再犯之虞。本院因認其所受刑之宣告，以暫不執行為適當，爰併予宣告緩刑四年
    ，以勵自新。
據上論斷，應依刑事訴訟法第三百六十八條，刑法第七十四條第一款，判決如主文。
本案經檢察官曾顯智到庭執行職務。
中    華    民    國      九十      年      六      月      十二        日
                                  臺灣高等法院臺南分院刑事第五庭
                                      審判長法官  茆    臺    雲
                                            法官  董    武    全
                                            法官  李    文    福
右正本證明與原本無異。
如不服本判決，應於判決送達後十日內向本院提出上訴狀，其未敘述理由者並應於提
出上訴狀後十日內向本院補提理由書（應附繕本)。
                                      法院書記官  李    良    倩
中    華    民    國      九十      年      六      月      十三        日
附錄法條：
刑法第二百八十四條第一項：因過失傷害人者，處六月以下有期徒刑、拘役或五百元
                          以下罰金，致重傷者，處一年以下有期徒刑、拘役或五
                          百元以下罰金。
刑法第一百八十五條之四：駕駛動力交通工具肇事，致人死傷而逃逸者，處六月以上
                        五年以下有期徒刑。


司法院資訊處製作；財團法人民間司法改革基金會備份。
